臺灣高等法院高雄分院刑事判決　　 100年度上更(二)字第12號
上　訴　人　臺灣高雄地方法院檢察署檢察官
被　　　告　葉飛
選任辯護人　吳春生律師
　　　　　　陳松甫律師
上列上訴人因被告違反槍砲彈藥刀械管制條例案件，不服臺灣高
雄地方法院96年度重訴緝字第5 號中華民國97年5 月7 日第一審
判決（起訴案號：臺灣高雄地方法院檢察署91年度偵字第27631
號、92年度偵字第4146號），提起上訴，經判決後，由最高法院
第二次發回更審，本院判決如下：
    主  文
上訴駁回。
    理  由
一、公訴意旨略以：蔡昌明（本案其他被告，業經本院93年上重
    更( 一) 字第21號判決有罪，雖上訴第三審，然又撤回上訴
    而確定在案）於某不詳時間自綽號「東哥」年籍姓名不詳之
    男子及某不知名之菲律賓籍男子處，取得德製九０手槍三枝
    （每枝各含彈匣二個）、比利時製九０手槍二枝（每枝各含
    彈匣二個）、義大利製九二手槍一枝（含彈匣二個）、義大
    利製九０手槍一枝（含彈匣二個）、義大利製貝瑞塔九二手
    槍二枝（每枝各含彈匣二個）、美製三八０手槍一枝（含彈
    匣一個）、美製貝瑞塔九二手槍一枝（含彈匣二個）、美製
    點二二手槍一枝（含彈匣二個）、瑞典製九０手槍一枝（含
    彈匣二個）、巴西製九０手槍一枝（含彈匣二個）、加拿大
    製手槍一枝及九０子彈六百八十六顆、點二二子彈一百四十
    二顆，上開槍枝之一，係蔡昌明於民國91年8 月間某日，在
    高雄市前鎮漁港漁會旁，以其所有之勞力士錶，向前揭不知
    名之菲律賓籍男子換購所得。蔡昌明遂委託林勇源（本案其
    他被告，亦經本院92年度上重訴字第22號判決有罪確定在案
    ）尋覓買主，林勇源基於幫助販賣之意圖為蔡昌明尋找槍彈
    之買主，而於91年11月間覓得被告葉飛有意購買槍彈，林勇
    源居間仲介連繫後，乃約定於高雄市○○○路與厚德路之公
    園見面，並由蔡昌明先將九二口徑之手槍1 枝、子彈30顆放
    在該公園某沙發下，再由林勇源帶同葉飛至上揭藏置槍彈之
    處所，經蔡昌明告以藏置槍彈之處所後，由被告葉飛自行前
    往取出察看，雙方合意後，以一枝手槍新臺幣（下同）22萬
    元之價錢成交（含30顆子彈），被告葉飛乃將該數額現鈔置
    於藏置槍彈處後取走槍彈，再由蔡昌明至該處取走現款，完
    成交易；復於同年12月20日左右，被告葉飛再以電話連絡林
    勇源，告以欲購買槍枝，經林勇源轉知蔡昌明後，約定在蔡
    昌明居住附近之公園見面，惟蔡昌明又恐遭查獲，乃再變更
    碰面地點至高雄市三民區○○○路之豐田汽車公司前，約定
    後蔡昌明依循前例，先將九二口徑手槍1 支、子彈30顆藏置
    於上述路旁之二只電器箱中間，再由被告葉飛將22萬元現款
    放置於藏槍處後取走槍彈，二人以此方式再度完成交易，上
    揭二次槍彈買賣交易林勇源從中獲取2 萬元之介紹費。嗣於
    同年12月28日零時50分許，蔡昌明、林勇源復相約在高雄市
    鼓山區○○○路六巷與厚德路口見面商談賣槍事宜並察看槍
    枝，蔡昌明自其住處取出義大利製貝瑞塔九二手槍1 枝，子
    彈81顆，至上揭地點，見林勇源駕駛之車牌號碼ＺＫ─6555
    號自小客車駛至後，即進入林勇源所駕自小客車內，並將所
    攜槍彈交給林勇源察看，然於取出之際，為埋伏於現場之警
    員當場查獲，並扣有該枝手槍及子彈81顆。復經蔡昌明帶警
    至其位於高雄市鼓山區○○○路六巷一號住處，再於其停車
    之車庫內查獲制式九０手槍之子彈397 顆（其中制式點22子
    彈142 顆），再於化糞池內起獲上述各式手槍14枝（含彈匣
    ）及九０手槍子彈350 顆。被告葉飛獲悉上情後，見事跡敗
    露，旋於同年月30日畏罪自高雄小港國際機場搭機出境，嗣
    經原審通緝，於96年11月2 日為警緝獲，因認被告葉飛涉違
    反槍砲彈藥刀械管制條例第7 條第4 項、第12條第4 項之持
    有手槍及子彈罪嫌，且先後所為持有數行為，時間緊接，所
    犯罪名相同，顯係出於概括之犯意為之，為連續犯，請依刑
    法第56條（刪除前）之規定以一罪論，並加重其刑，又其同
    時持有槍、彈，屬一行為觸犯數罪名之想像競合犯，請依刑
    法第55條前段規定，從一重之持有手槍罪論處云云。
二、按犯罪事實應依證據認定之，無證據不得認定犯罪事實；又
    不能證明被告犯罪，應諭知無罪之判決，刑事訴訟法第154
    條第2 項、第301 條第1 項分別定有明文。再按刑事訴訟法
    上所謂認定犯罪事實之證據，係指足以認定被告確有犯罪行
    為之積極證據而言，如未能發現相當證據或證據不足以證明
    ，自不能以推測或擬制之方法，以為裁判基礎。而認定不利
    於被告之事實，須依積極證據，苟積極證據不足為不利被告
    之認定時，即應為有利於被告之認定，更不必有何有利之證
    據；又認定犯罪事實所憑之證據，雖不以直接證據為限，間
    接證據亦包括在內，然而無論直接證據或間接證據，其為訴
    訟上之證明，須於通常一般之人均不致有所懷疑，而得確信
    其為真實之程度者，始得據為有罪之認定，倘其證明尚未達
    到此一程度，而有合理之懷疑存在，無從使事實審法院得有
    罪之確信時，即應由法院為諭知被告無罪之判決。亦即若證
    據資料在經驗科學上或論理法則上尚有對被告較為有利之存
    疑，而無從依其他客觀方法排除此項合理之可疑，即不得以
    此資料作為斷罪之基礎，且刑事訴訟制度受「倘有懷疑，即
    從被告之利益為解釋」、「被告應被推定為無罪」之原則所
    支配，故得為訴訟上之證明者，無論為直接或間接證據，須
    客觀上於一般人均不致有所懷疑而達於確信之程度者，始可
    據為有罪之認定，倘其證明尚未達於「確信」之程度，而有
    合理可疑存在時，即難據以為被告不利認定，換言之，在法
    律判斷上，即不能為被告有罪之認定。又告訴人之告訴，係
    以使被告受刑事追訴為目的，是其陳述是否與事實相符，仍
    應調查其他證據以資審認，告訴人之陳述如無瑕疵，且就其
    他方面調查又與事實相符，固足採為科刑之基礎，倘其陳述
    尚有瑕疵，則在未究明前，自不得遽採為論罪科刑之根據（
    最高法院52年臺上字第1300號、61年臺上字第3099號判例參
    照）。
三、公訴人認被告葉飛有上開犯行，無非以同案被告林勇源供
    述。警方對證人蔡昌明、林勇源實施通訊監察，自其二人
    之通訊監察紀錄中得知，被告林勇源（下稱阿勇）於九十一
    年十二月二十日十四時三十四分五十八秒曾打電話給被告蔡
    昌明（下稱阿明），阿勇問：「你那狐狸（槍支）黑的，還
    是白的」。阿明答：「沒有白的，只剩黑的，黑的很漂亮。
    」阿勇旋於三十六分八秒電知被告葉飛（下稱耀輝），阿勇
    稱：「耀輝，他的狐狸只是黑的，沒有白的。」耀輝答：「
    沒有關係，那應該沒有差別，他差不多三還是五（意指一支
    二十五萬扣三萬或五萬之意）」（見監聽電話通訊內容第一
    頁及九十一年十二月二十八日偵訊筆錄），核與被告葉飛購
    買槍枝情形相符，益徵蔡昌明確有販賣槍、彈之情。證人
    蔡昌明經高雄市政府警察局徵得其同意後，以模擬中性卡片
    數字刺激測驗及區域比對法對其實施測謊鑑驗，鑑驗結果顯
    示被告蔡昌明對(3)有關本案，你是不是有叫林勇源幫你仲介
    販賣槍枝？答：沒有。呈不實反應，此有該局九十二年三月
    六日高市警鑑字第（092 ）0000000 號鑑驗通知書在卷可憑
    。上開扣案之手槍、子彈，經送請內政部警政署刑事警察
    局鑑驗結果，送鑑手槍槍管內均具有來復線，且機械性能良
    好，認均具殺傷力；送驗子彈分屬口徑９ｍｍ及０．２２吋
    之制式子彈，亦均具殺傷力，此有內政部警政署刑事警察局
    92年1 月28日刑鑑字第0920005698號函附槍彈鑑定書一份在
    卷可查等為主要論據。
四、訊據被告葉飛堅決否認有上開犯行，辯稱：我於91年12月20
    日下午2 時36分，有以電話與林勇源聯絡，但不是講買槍的
    事情，有討論到買賣動物（狐狸）的事情。他說有分品種，
    有三萬到五萬元不等，好一點的五萬元，差一點的三萬元。
    但沒有成交，當時林勇源的電話是0000000000號，電話內所
    說「同公司」，係指他有帶我們去台南悟智樂園看過狐狸，
    他說他將動物寄養在那裡。91年11月間林勇源沒有跟我說買
    賣槍枝的事情，12月21日我亦沒在九如三路前花了22萬元買
    賣槍枝，亦沒有槍枝是藏在九如三路兩個電線箱的中間之事
    ，我不清楚有關91年11月份以22萬元購買槍枝，槍枝藏在某
    公園的沙發下之事等語。
五、經查：
（一）同案被告即證人林勇源於91年12月28日警詢供稱：（你販
      售槍枝與綽號『耀輝』之男子，販售每支手槍價格多少？
      ）都是蔡昌明跟我說價錢後（每支價格約22或23萬元），
      我再跟綽號『耀輝』之男子講價錢看他接不接受，我只賺
      介紹費1 萬元而已。這次槍枝買方是「耀輝」，我介紹買
      賣槍枝每次1 把槍，成功2 次，第3 次為警查獲，都是綽
      號「耀輝」的男子要買槍的等語( 見警一卷第14頁反面、
      第15頁）；於同日警詢亦供稱：我總共幫蔡昌明介紹販售
      槍枝3 次，交易成功有2 次，這次沒成功就被查獲。第1
      次時間忘記了，但藏放槍枝地點在蔡昌明家附近高雄市鼓
      山區○○○路6 巷與厚德路的公園沙發椅縫隙，我介紹「
      耀輝」買槍彈，「耀輝」透過我向蔡昌明問槍枝樣式，我
      回報有0 尾（九0 手槍）二尾（九二手槍），然後叫蔡昌
      明直接跟「耀輝」聯絡交易方式。第2 次是大約10天前，
      買方也是「耀輝」，交易方式同第1 次，但藏放槍枝地點
      不同，這次在高雄市○○○路豐田汽車前電力公司配電箱
      縫隙內。第3 次也是「耀輝」要買槍，叫我去看槍，但還
      沒交易就為警查獲。每次「耀輝」及蔡昌明交槍成功，蔡
      昌明拿給我介紹費一萬元，「耀輝」不直接認識蔡昌明，
      我與蔡昌明比較熟，我受「耀輝」所託去幫他看槍枝的型
      號（看槍枝是制式或改造槍枝）。都是「耀輝」自己跟我
      聯絡，我不知道他聯絡電話等語；附記：我未曾介紹成功
      交易且未收取二萬元（佣金）等情( 見警一卷第15頁反面
      、第16頁) 。
（二）證人林勇源於同日偵查中亦有供述：我沒有幫（蔡昌明）
      賣槍，我是曾介紹過2 次幫蔡昌明賣槍，我可得佣金1 萬
      元。我與蔡昌明電話中說「狐狸」是指槍枝。買主是「耀
      輝」，我不知他本名，我與「耀輝」電話中「3 」是指槍
      枝價格25萬元扣3 萬元，「5 」是25萬元扣5 萬元等語(
      見偵一卷第14頁反面、第15頁）；於同日於檢察官向原審
      聲請羈押時則供述：警局及檢察官處所言均不實在，因為
      警察跟我說如果不趕快說曾幫蔡昌明介紹販賣槍械，蔡昌
      明可能把扣案槍彈都推到我身上，就會被判唯一死刑，實
      際上我不知道蔡昌明約我要看什麼東西等語( 見原審聲羈
      卷第4 頁反面) ；於91年1 月2 日警詢時則又供述：1 個
      多月前是「阿明」先將槍枝放在鼓山三路與厚德路口公園
      的沙發下，然後我與「耀輝」大約在傍晚的時候就在上述
      的地點見面，雙方見面後先觀看槍枝類型（九二手槍）然
      後「耀輝」將22萬元拿給蔡昌明，蔡昌明拿了錢以後就回
      家了，而「耀輝」就拿了槍以後也駕車離去，而我也自行
      駕車離去。此次槍枝販賣給耀輝，配好像是30顆子彈，詳
      細數目我不知道，但我有聽他們講過。第2 次是10天前耀
      輝先打電話給我說要購買槍枝，然後我就撥打電話給蔡昌
      明，並到他家附近的公園見面，見面後蔡昌明就跟我說，
      我們到高雄市三民區○○○路豐田汽車公司前見面，於是
      我就駕車到該處等候蔡昌明及『耀輝』，當時『耀輝』是
      1 個人駕車前來，而蔡昌明是騎機車前來，耀輝到來以後
      就到我的車旁，並問我東西（指槍枝）放在哪裡，我就用
      手指給『耀輝』看，示意槍枝放在上述路旁2 只電器箱中
      間之縫隙，蔡昌明當時也在電器箱旁，價錢一樣是22萬元
      ，子彈30顆，該把槍枝我不知道是何種顏色，樣式也是92
      口徑手槍，當時耀輝將放置在電器箱中間之縫隙的槍枝拿
      走並將錢放置該處，整個交易過程都是在我們眼前完成等
      語（見警一卷第19、20頁) 。
（三）嗣於92年1 月9 日警詢時則又供述：我沒有介紹葉飛購買
      槍枝。我沒有跟蔡昌明購買槍枝，也沒有媒介他人向蔡昌
      明買槍。我向蔡昌明購買的動物很多，有緬甸蟒、蠍子、
      蜥蜴、烏龜、狐狸等數十種，然後賣給水族館、寵物店，
      這些都是長期的，沒有記時間等語（見警一卷第21頁）；
      於92年2 月21日於延長羈押時則供述：之前警詢說跟蔡昌
      明介紹買槍，是警察要我這樣講。綽號「耀輝」男子就是
      警察提示相片給我看的那個叫葉飛的人等語（見原審偵聲
      卷第19頁）；於92年5 月16日原審訊問時則供述：警詢時
      說「幫耀輝介紹跟蔡昌明買槍」是我亂編的，案發10幾天
      耀輝跟我收5 萬元賭帳，在豐田汽車前，我有去過鼓山三
      路與厚德路公園，也有與耀輝在那個公園碰面等語( 見原
      審重訴字第36號卷第28頁反面) ；於92年8 月28日於原審
      審理則供述：我的口供是自編的，公園是被告蔡昌明家旁
      的小公園，印象中沒有沙發，而且豐田汽車電器箱人車很
      多，不可能放槍在那邊等語（見原審重訴字第36號卷第
      105 頁）；於93年2 月13日於本院上重訴字第22號案件審
      理時則供述：我沒有介紹買賣槍枝，我去蔡昌明家要買狐
      狸，我從事動物買賣，蔡昌明常有動物可以交易等語（見
      該第22號卷二第142 頁）；於94年1 月8 日本院上更(一)字
      第21號案件審理時又具結證述：警訊時所說販賣槍彈給葉
      飛的時地，都是警察要我照他的方式說的，實際上並非如
      此。91年12月12日下午2 點半是我與葉飛的通話內容沒錯
      ，狐狸就是狐狸，臺灣雖沒有狐狸，但被告有賣過我很多
      次，我們一般都在寵物店買的，狐狸並非槍枝的代號。「
      耀輝」就是葉飛，那是原本要向我買狐狸的人等語( 見該
      上更一卷第88至92頁) 。
（四）迨於97年3 月27日本件原審審理時則又具結證稱：我認識
      在庭被告，稱他葉飛。91年12月20日下午2 時34分用0000
      000000打給1 個叫『耀輝』的人，在電話中說他的狐狸只
      有黑的沒有白的，對方回答沒有關係那個應該沒有差，他
      是差不多3 或者5 ，『耀輝』最後說看有沒有同公司沒有
      一樣的，這通通話的對象「耀輝」就是在庭的被告葉飛。
      電話中的狐狸就是狐狸，被告以前常常跟我買過很多種動
      物，白化的狐狸1 隻3-5 萬元，普通的1 隻1 萬多元，要
      看品種，我的狐狸跟蔡昌明買的，白化的1 隻賣我1 、2
      萬元，普通的賣我5 、6 千元，要看時價，我向蔡昌明買
      過差不多7 、80隻狐狸，我都賣給寵物店、水族館、夜市
      、商產場。（92.4.23 高雄地院訊問筆錄，你說被告沒有
      在買狐狸，被告是開賭場的朋友，為何現在又說他有跟你
      買過狐狸？）他跟我買過很多種寵物，確實有跟我買過狐
      狸。（跟你買狐狸為何要在電話中問是否同公司的？）那
      是指品種。電話中的狐狸不是指槍枝。有介紹蔡昌明賣槍
      枝給耀輝，但沒有成功。跟耀輝認識後，我有跟他說到我
      有1 個朋友有槍，他很好奇叫我帶他去看，有天我與耀輝
      去蔡昌明家附近公園，請蔡昌明拿槍給他看，看完後他吵
      著要買1 支槍，我又從蔡昌明那邊拿1 支給他看，被告說
      那支不像，他不要，所以後來12月去九如路那次就被警察
      抓了，警察叫我一定要說介紹1 支槍多少賣給他。耀輝和
      蔡昌明2 人沒有見面，不認識。第1 次去蔡昌明家旁邊公
      園拿1 支槍給被告看，他說叫我弄1 支給他，過幾天我跟
      蔡昌明弄出來1 支給他，他又說跟他之前看的不一樣他不
      要，他說是不同種的，槍的牌子不同，他就說和以前看的
      不同，我也不懂，我是拿槍到九如路豐田汽車大門口給被
      告看，那個真的是狐狸，我堅持通話譯文裡面我是說買賣
      狐狸。我也不知道槍一支多少錢，要等蔡昌明說多少錢我
      再跟被告說等語（見原審重訴緝卷第133 至139 頁) 。
（五）審酌證人林勇源之上開供述，就有無介紹證人蔡昌明賣
      槍彈給被告葉飛? 證人蔡昌明有無直接跟「耀輝」即被
      告葉飛見面、聯絡交易槍彈之方式? 2 次交貨槍彈之地
      點，是否真實，抑證人林勇源自編，或係警察要求方式陳
      述? 電話通話內容，有關狐狸是否為槍枝的代號? 或
      係有介紹蔡昌明賣槍枝給被告葉飛，但沒有成功，亦未收
      取介紹費二萬元? 每支槍枝之價格為多少，係22或23萬
      元，或根本不知道等情。前後不一，反覆不定，滋生疑義
      ，已見瑕疵。
（六）證人蔡昌明於92年1 月21日警詢時則供證稱：（就林勇源
      於警詢筆錄中供稱於91年12月28日凌晨0 時50分你是拿槍
      要賣給他，而在這之前他已經幫你仲介販賣2 枝槍與綽號
      耀輝男子，而且每支價格是新臺幣22萬及23萬元，林勇源
      所供述的是否屬實？）當時林勇源是拿二支槍賣給綽號耀
      輝之男子那二支槍是我的，但是林勇源並沒有將販賣所得
      交付給我所以又將二支槍枝退回給我（林勇源警詢筆錄中
      供稱他確實成功介紹該2 次與綽號耀輝買賣槍枝，且每次
      介紹費只賺新台幣1 萬元，為何你稱未拿到錢？）不可能
      ，因我均未拿到錢等語（見警一卷第10頁反面、第11頁)
      ；於97年3 月27日本件原審審理時則又具結證稱：我不認
      識被告，沒有賣槍給被告等語( 見原審重訴緝卷第128 頁
      ) 。是證人蔡昌明上開證言，核與證人林勇源上開供詞不
      符，是證人林勇源之上開片面前後不一之供述，實值存疑
      。
（七）又證人林勇源以0000000000號於91年12月20日下午2 時36
      分8 秒撥打給被告葉飛、被告葉飛於同下午9 時26分16秒
      、同日下午9 時42分45秒打給證人林勇源之監聽錄音光碟
      ，經本院勘驗結果，內容如附表所示（見本院卷第60至64
      頁) ；然本件經台灣高雄地方法院檢察署檢察官核發通訊
      監察書，係於民國九十一年十月十八日至同年十一月十五
      日止，及九十一年十一月十八日至同十二月十七日實施監
      聽，有通訊監察書在卷可憑( 見原審92年度上重訴字第22
      號卷一第174 、175 頁) ，是上開監聽已非合法之監聽，
      已難遽採為論斷被告葉飛之憑依；再觀其內容，依證人林
      勇源於偵查中固曾供述：電話中說「狐狸」是指槍枝等語
      （見偵一卷第15頁) ；然審酌其全部譯文內容，充其量亦
      僅能認定有談論到槍枝之買賣，被告就槍枝之型號（黑的
      或白的）也表示沒有差別而已，依該通電話內容，尚無從
      認定被告與證人林勇源2 人已就價金及交付時間達成協議
      ，亦無法證明其後證人林勇源確已由證人蔡昌明處取槍彈
      後賣予被告，且卷查警方更未曾於被告之住處或其他處所
      扣得任何槍彈，故並無任何證據證明被告已因此購入而持
      有槍彈。至另證人林勇源之電話通聯內容（91年度偵字第
      27631 號卷第2 至5 頁，阿輝與耀輝為同1 人即被告），
      林勇源說：「你要來嗎我在九如路那，TOYOTA這邊等你。
      」阿輝答：「我大概20分鐘就到了。」....阿輝說：「我
      們到了。」林勇源答：「我在對面。」阿輝說：「好，我
      走過去。」林勇源答：「沒有，要開過來。」部分，經查
      其監聽時間為91年12月20日下午2 時54分，經監聽之電話
      為0000000000號，經核非在經台灣高雄地方法院檢察署檢
      察官核發通訊監察書內所載監聽之電話號碼內，更非在核
      准監察期間，即民國九十一年十月十八日至同年十一月十
      五日止，及九十一年十一月十八日至同十二月十七日實施
      監察期間內，是上開所為監聽內容已難採為不利被告葉飛
      認定之證據資料。況其內容亦不足以認定被告與林勇源2
      人已達成槍枝交易之協議，及證明證人林勇源確已由證人
      蔡昌明處取槍彈後賣予被告之情事。
（八）至卷附之鼓山三路6 巷與厚德路口公園照片及豐田汽車前
      及電器箱照片所示（見原審重訴字第36號卷第23頁反面、
      31頁反面) ；及原審於92年6 月5 日勘驗現場，鼓山三路
      六巷與厚德路口附近公園之人行道有擺設有舊沙發及桌子
      ，且擺設整齊，有勘驗筆錄及照片可稽等情（見原審92年
      度重訴字第36號卷第41頁），固可證明上開處所有擺設沙
      發，及豐田汽車前及電器箱照片所示之場景，惟均無法積
      極佐證被告確於91年11月間及同年12月20日有向證人蔡昌
      明購買槍、彈之情為真。
（九）又有關證人蔡昌明經實施測謊鑑驗，其中問題即「本案，
      你是不是叫林勇源幫你仲介販賣槍枝？（回答：沒有）」
      呈不實反應等情，有高雄市政府警察局92年3 月6 日高市
      警鑑字第（092 ）0000000 號鑑驗通知書附卷可按（見警
      二卷第16頁) ，然測謊結果，充其量僅屬證據能力之一，
      尚需與證人蔡昌明上開警詢及本件原審審理時之具結供述
      相互參酌予以判斷，而證人蔡昌明於警詢及本件原審審理
      之證述，則否認有成功販賣槍彈給被告葉飛，詳如前述，
      是亦難以證人蔡昌明之上開測謊鑑定結果，即為不利被告
      之認定。況上開問題核與被告是否曾買受槍彈亦無關，準
      此、亦難遽採為被告葉飛本件犯行之佐證之一。
（十）再被告葉飛既未購入任何槍彈，則證人蔡昌明為警查扣之
      手槍及子彈經送鑑定結果，雖均為具有殺傷力之制式手槍
      及子彈，有內政部警政署刑事警察局92年1 月28日刑鑑字
      第0920005698號槍彈鑑定書及所附照片（見警一卷第85
      至125 頁) ，然此亦不足據採定被告葉飛有本件犯行之證
      據憑依。
六、綜上所述，證人林勇源之前開供述，既有前後不一致，滋生
    疑義，有瑕疵可指之處，如前所述，而本件除證人林勇源之
    片面不一之指述外，遍查卷內證據資料，亦查無其他積極證
    據，足資佐證明被告葉飛有何公訴意旨所指購入而持有槍彈
    之犯行，此外，公訴人就被告犯罪事實，應負舉證責任，並
    提出證明之方法，因此公訴人對於犯罪事實，應負提出證據
    及說服之實質舉證責任，倘其指出證明之方法，無從說服法
    院以形成被告有罪之心證，基於無罪推定之原則，自應為被
    告葉飛無罪之諭知。茲本件公訴人於原審中並未提出適合於
    證明被告葉飛上開犯罪事實之積極事證，並說明其證據方法
    與待證事實之關係，原審對於卷內訴訟資料，復已逐一剖析
    ，參互審酌，認被告葉飛之本件犯行為尚屬不能證明，諭知
    其無罪，核無不合。
七、公訴人上訴意旨，未再提出任何補強証據供本院審酌為被告
    不利之認定，僅略以（一）林勇源於91年12月28日被警查獲
    前數天之91年12月20日下午2 時36分，曾與綽號耀輝之男子
    有過電話聯絡，電話中林勇源曾提到有狐狸只剩黑的沒白的
    、耀輝則提到買3 還是5 那個等語，該綽號耀輝之男子就是
    被告，且林勇源在91年12月20日下午2 時34分先打給蔡昌明
    之電話中所稱之狐狸即為槍枝，隔2 分鐘後再聯絡之耀輝即
    為槍枝買主，3 是指槍價格是25萬元扣3 萬元，5 是25萬元
    扣5 萬元，此為原審判決所認定（見原審判決第6 、7 頁）
    。再依林勇源之電話通聯內容（91年度偵字第27631 號卷第
    2 至5 頁，阿輝與耀輝為同1 人即被告），林勇源說：「你
    要來嗎我在九如路那，TOYOTA這邊等你。」阿輝答：「我大
    概20分鐘就到了。」....阿輝說：「我們到了。」林勇源答
    ：「我在對面。」阿輝說：「好，我走過去。」林勇源答：
    「沒有，要開過來。」情形正如林勇源於92年1 月2 日第4
    次警詢時所供稱：「然後我就撥打電話給蔡昌明，並到他家
    附近的公園見面，見面後蔡昌明就跟我說，我們到高雄市三
    民區○○○路（豐田汽車公司）前見面，於是我就駕車到該
    處等候蔡昌明及耀輝，當時耀輝是一個人駕車前來，而蔡昌
    明是騎機車前來，耀輝到來以後就到我的車旁，並問我東西
    （指槍枝）放在哪裡，我就用手指給耀輝看，示意槍枝放在
    上述路旁二只電器箱中間之縫隙，蔡昌明當時也在電器箱旁
    ，價錢一樣是22萬元，子彈可能一樣30顆，該把槍枝我不知
    道是何種顏色，樣式也是92口徑手槍，當時耀輝將放置在電
    器箱中間之縫隙的槍枝拿走並將錢放置該處（指交換），整
    個交易過程都是在我們眼前完成。」足見該次販賣槍彈行為
    之時間、地點及過程，與本署檢察官起訴之第2 次販賣槍彈
    行為之時間、地點及過程均相吻合，原審判決認時間不一致
    ，尚有誤解。（二）被告2 次買受槍彈之犯行，除有上開電
    話通聯內容、林勇源92年1 月2 日第4 次警詢筆錄佐證外，
    尚有林勇源於91年12月28日第一次警詢筆錄、證人即警員黃
    財興於92年5 月26日提出之鼓山三路6 巷與厚德路口附近公
    園之照片顯示人行道上有擺設舊沙發，有照片二張可憑（見
    臺灣高雄地方法院92年度重訴字第36號卷第84頁），而臺灣
    高雄地方法院92年度重訴字第36號承審法官於92年6 月5日
    勘驗現場，鼓山三路六巷與厚德路口附近公園之人行道亦擺
    設有舊沙發及桌子，且擺設整齊，此亦有勘驗筆錄及照片可
    稽（見臺灣高雄地方法院92年度重訴字第36號卷第85～86頁
    ）。（三）證人蔡昌明持有販賣之槍、彈，均為制式具有殺
    傷力之槍、彈，此並有內政部警政署刑事警察局92年1 月28
    日刑鑑字第0920005698號函附槍彈鑑定書附卷可參。故綜上
    所述，被告確有如起訴書之犯行，堪以認定（至於臺灣高等
    法院高雄分院93年度上重更(一)字第21號判決，對於本案並無
    拘束力，尚不足以為對被告有利之認定）。乃原審判決未詳
    細審究上情，遽認被告無罪，實難認允洽云云。
八、按證據之取捨，屬於事實審法院之職權，故事實審依客觀標
    準認定某項證據無審酌之必要而不予審酌者，倘不違反經驗
    法則，尚難指為違法；最高法院四十六年台上字第五二九號
    著有判例。查有關公訴人所指上開各情，經調查結果亦均難
    採為被告此部分不利之認定。公訴人所指上開各節，係就原
    審及本院證據取捨不當予以指摘，然上開各節，業經原判決
    及本院業已說明論斷之依據及理由，即已綜合卷內資料，就
    其心證上之理由予以闡述，上開心證屬原審及本院採證認事
    ；經核亦不違背證據及經驗法則，公訴人上訴意旨，無非係
    以原審及本院前開取捨證據論斷事實之職權行使，及已調查
    說明之事項，任意加以指摘，其上訴尚難認為有理由，應予
    駁回。
據上論斷，應依刑事訴訟法第368 條 ，判決如主文。
本案經檢察官林敏惠到庭執行職務。
中    華    民    國    100     年  5     月    18    日
                 刑事第九庭     審判長法  官  莊秋桃
                                      法  官  范惠瑩
                                      法  官  田平安
以上正本與原本無異。
檢察官如不服本判決，應於判決送達後10日內向本院提出上訴狀
，其未敘述理由者，並應於提出上訴狀後10日內向本院補提上訴
理由狀（應附繕本）。
中    華    民    國    100     年  5     月    18    日
                                  書  記  官  馬蕙梅
附表：
┌──┬──────┬──────┬───────────────────┐
│編號│時   間     │聯絡電話情形│  談話內容                            │
├──┼──────┼──────┼───────────────────┤
│ 1  │91年12月20日│林勇源以    │林勇源：耀輝？                        │
│    │下午2 時36分│0000000000  │葉  飛：嘿，是。                      │
│    │08秒        │撥打給葉飛  │林勇源：他那狐狸只剩黑的，沒白的。    │
│    │            │            │葉  飛：沒關係。                      │
│    │            │            │林勇源：：好啊。                      │
│    │            │            │葉  飛：我不知道黑的還是白的，不是那個│
│    │            │            │        ，那個應該是沒差吧，這應該沒差│
│    │            │            │        吧。                          │
│    │            │            │林勇源：剩黑的。                      │
│    │            │            │葉  飛：35差不多…買3還是5那個有沒有？│
│    │            │            │林勇源：嗯。                          │
│    │            │            │葉  飛：那個應該沒差吧，那刻（個）有差│
│    │            │            │        ，白的應該沒差吧。            │
│    │            │            │林勇源：嗯，你之前是怎樣？            │
│    │            │            │葉  飛：我就是羅仔貼在…，結果貼無效，│
│    │            │            │        他說你看，就馬上處理，這樣知道│
│    │            │            │        馬上處理。                    │
│    │            │            │林勇源：嗯。                          │
│    │            │            │葉  飛：這樣交情不錯啦。              │
│    │            │            │林勇源：嗯。                          │
│    │            │            │葉  飛：我確實沒有參與，若有，就不用再│
│    │            │            │        麻煩他，我確實沒有參與。      │
│    │            │            │林勇源：這陣子你說之後，我才想要…。  │
│    │            │            │葉  飛：不是啦…，有爭議性啦，因為過去│
│    │            │            │        看過不一樣的。                │
│    │            │            │林勇源：嗯。                          │
│    │            │            │葉  飛：我說是同公司，不過還是不同。  │
│    │            │            │林勇源：好啦，7月中才以為不用再弄1次，│
│    │            │            │        你知道嗎？                    │
│    │            │            │葉  飛：嗯啦，大哥，你不用煩惱啦，我處│
│    │            │            │        理…看你有沒剛好，這樣而已。  │
│    │            │            │林勇源：那個中間出來…。              │
│    │            │            │葉  飛：你這樣。                      │
│    │            │            │林勇源：是怕這樣。                    │
│    │            │            │葉  飛：…應該是單純的工作。          │
│    │            │            │林勇源：…都是黑的，沒有白的。        │
│    │            │            │葉  飛：啊？                          │
│    │            │            │林勇源：那2 條都是黑的喔。            │
│    │            │            │葉  飛：你說什麼？我聽不懂。          │
│    │            │            │林勇源：那門口都是黑的。              │
│    │            │            │葉  飛：啊？                          │
│    │            │            │林勇源：門口都是黑的。                │
│    │            │            │葉  飛：沒關係啊，依照這個朋友是沒關係│
│    │            │            │        啊，這個是沒關係，因為他是沒有│
│    │            │            │        指定                          │
│    │            │            │林勇源：嗯。                          │
│    │            │            │葉  飛：他並沒有指定。                │
│    │            │            │林勇源：嗯。                          │
│    │            │            │葉  飛：嘿啊。                        │
│    │            │            │林勇源：什麼時候去拿？                │
│    │            │            │葉  飛：現在啊，他現在的時候打給我，他│
│    │            │            │        昨天就要…他昨天就說他昨天就在│
│    │            │            │        想了，結果他看就說有點晚，就白│
│    │            │            │        天好了                        │
│    │            │            │林勇源：嗯，晚一點沒關係              │
│    │            │            │葉  飛：時間是沒關係，不要太晚就好，因│
│    │            │            │        為晚上在讀書，你知道嗎？他說盡│
│    │            │            │        量不要太晚，他跟我講的就是這樣│
│    │            │            │        子。                          │
│    │            │            │林勇源：嗯。                          │
│    │            │            │葉  飛：你看法？                      │
│    │            │            │林勇源：我之前聽…你不是就要之前準備好│
│    │            │            │        那個…。                      │
│    │            │            │葉  飛：有啊，老大，有啊，他現在跟我講│
│    │            │            │        就是有，他要看…跟他想的有沒有│
│    │            │            │        一樣，若有變動，他可以馬上處理│
│    │            │            │        這樣，這插撥啦。              │
│    │            │            │林勇源：好啦，看要怎麼樣。            │
│    │            │            │葉  飛：那現在是要怎麼樣？            │
│    │            │            │林勇源：我等一下再打給你。            │
│    │            │            │葉  飛：好，好。                      │
│    │            │            │                                      │
├──┼──────┼──────┼───────────────────┤
│ 2  │91年12月20日│葉飛撥打林勇│林勇源：喂。                          │
│    │下午9 時26分│源0000000000│葉  飛：嘿，大哥。                    │
│    │16秒        │            │林勇源：怎樣？                        │       │
│    │            │            │葉  飛：那個…他說明天中午可以嗎？    │
│    │            │            │林勇源：什麼事情怎麼都不夠確定？      │
│    │            │            │葉  飛：沒有辦法啊，他就說明天中午好不│
│    │            │            │        好嗎？他說他現在…明天中午準備│
│    │            │            │        起來，不然他現在…，他就剛剛打│
│    │            │            │        給我，我隨即打給你。          │
│    │            │            │林勇源：這樣…這樣…他這樣不太對盤。  │
│    │            │            │葉  飛：對啊，沒辦法，因為現在，我也在│
│    │            │            │        這裡等，我也是等得很煩，時間等│
│    │            │            │        那麼久，讓人等待，剛剛他馬上打│
│    │            │            │        給我，說什麼改明天中午；他說…│
│    │            │            │        他還說現在又太晚。            │
│    │            │            │林勇源：怎麼會太晚？                  │
│    │            │            │葉  飛：他說這樣，我怎麼知道。        │
│    │            │            │林勇源：公司…6點人就在等，等到現在。 │
│    │            │            │葉  飛：對啊，我就說我是6、7點等到現在│
│    │            │            │        。                            │
│    │            │            │林勇源：等…等…等他3個半鐘頭，你卻說 │
│    │            │            │        這樣，喔，我實在覺得…。      │
├──┼──────┼──────┼───────────────────┤
│    │91年12月20日│葉飛撥打林勇│林勇源：喂。                          │
│ 3  │下午9 時42分│源0000000000│葉  飛：嘿，大哥。                    │
│    │45秒        │            │林勇源：嗯。                          │
│    │            │            │葉  飛：他說明天是有啦，時間上比較寬裕│
│    │            │            │        一點，不然到時時間太緊湊，大家│
│    │            │            │        變成在那裡互等，他的意思是這樣│
│    │            │            │        啦。                          │
│    │            │            │林勇源：今天沒有辦法了嗎？            │
│    │            │            │葉  飛：今天，他說今天時間上無法約好，│
│    │            │            │        他說不然明天啦，他說差不多下午│
│    │            │            │        …最晚下午這個時間，他就說這樣│
│    │            │            │        。                            │
│    │            │            │林勇源：是…是確實嗎？就說這樣就好了。│
│    │            │            │葉  飛：他就每次說這樣，我也不知道到底│
│    │            │            │        …你問我到底有無確實嗎，我也不│
│    │            │            │        知道該如何回答你，他跟我講的  │
│    │            │            │        意思…意思是有的啦，不然他跟我│
│    │            │            │        們講沒有就好啦，對不對。      │
│    │            │            │林勇源：好啦，好啦，ＯＫ。            │
│    │            │            │葉  飛：大哥，我跟你講那個…那個牌怎樣│
│    │            │            │        ？                            │
│    │            │            │林勇源：有關係啊，照這樣就好啦。      │
│    │            │            │葉  飛：好啦，ＯＫ，大哥。            │
│    │            │            │林勇源：好。                          │
│    │            │            │葉  飛：晚上見面再講，ＯＫ，ＯＫ。    │
│    │            │            │林勇源：好                            │
└──┴──────┴──────┴───────────────────┘